臺灣臺中地方法院刑事判決　　　　　　　　　　　　　九十一年度自字第八六三號
　　自　訴　人　乙○○
　　代　理　人　劉榮滄律師
　　被　　　告　甲○○
右列被告因偽造有價證券案件，經自訴人提起自訴，本院判決如左：
    主  文
本件自訴不受理。
    理  由
一、自訴意旨略以：被告甲○○於民國九十一年二月、三月間陸續向自訴人乙○○借
    款：(一)二月一日借捌萬肆仟元(二)二月五日借壹拾貳萬元(三)二月二十日上午借伍萬
    元(四)二月二十日下午借捌萬元(五)二月二十二日借貳萬伍仟元(六)三月六日借壹拾
    萬元。惟先前甲○○向乙○○借用之款項，經常有拖延還款之情事，是前開六次
    借款時，乙○○要求須以他人票據作為還款憑據，始願意續借。經甲○○告知渠
    持有母親李彩雲、太太巫素菁授權代理簽發本票之印章，而依約定交付母親李彩
    雲名義簽發之四張本票、太太巫素菁名義簽發之二張本票，並在本票背面親筆簽
    章載明：「保證人甲○○，身分證字號：Ｚ000000000號，中市○○路
    ○段三三九號」等字樣。迨前開六張本票屆期，被告甲○○與李彩雲、巫素菁均
    不願返還借款，自訴人乃向本院聲請本票裁定。詎李彩雲、巫素菁提起確認本票
    係偽造或本票債權不存在之訴（被告為乙○○），主張系爭本票均非李彩雲及巫
    素菁二人所簽發，而系爭本票上發票人之簽名不但非其二人所自為，本票上之「
    李彩雲」、「巫素菁」之二印文亦非其二人所有之印章所蓋用，且其二人均未授
    權甲○○簽發系爭本票，該本票債權對李彩雲、巫素菁確實不存在，並獲勝訴判
    決（九十一年度中簡字第一七六七號）後，乙○○始知甲○○詐欺及偽造有價證
    券犯行等語。
二、按同一案件經檢察官依第二百二十八條規定開始偵查者，不得再行自訴，刑事訴
    訟法第三百二十三條第一項前段定有明文；復按不得提起自訴而提起者，應諭知
    不受理之判決，且得不經言詞辯論為之，刑事訴訟法第三百三十四條、第三百四
    十三條及第三百零七條亦有明文。經查：自訴人乙○○自訴被告甲○○涉嫌詐欺
    及偽造有價證券之事實，於其九十一年十月十六日提起本件自訴前，業經被告於
    九十一年八月三十日向臺灣臺中地方法院檢察署具狀自首，經該署檢察官以九十
    一年度發查字第三五五三號開始偵查，發交臺中市警察局第六分局調查後，簽分
    九十一年度偵字第二一九九三號，現尚在偵查中，此業據自訴人於本院調查時陳
    述在卷，經本院調閱前開卷宗核閱屬實，並有臺灣臺中地方法院檢察署刑案資料
    查註紀錄表一份附卷可稽。足見本件同一事實已經檢察官依被告之自首而開始偵
    查，揆諸首揭法條之規定，即不得再行自訴，是自訴人於九十一年十月十六日再
    行提起自訴，即有未合，爰不經言詞辯論逕為不受理之判決。
據上論斷，應依刑事訴訟法第三百三十四條、第三百四十三條、第三百零七條，判決
如主文。
中      華      民      國    九十一    年     十二     月      九      日
                                    臺灣臺中地方法院刑事第一庭
                                        法  官  陳  慧  珊
右正本證明與原本無異。
如不服本判決，應於判決送達後十日內向本院提出上訴狀，上訴於臺灣高等法院臺中
分院（須附繕本）。
                                        書記官
中      華      民      國    九十一    年     十二     月      九      日
